# Rodrigo Riguete Vecchi Simões in

# Dados pessoais:

Data de nascimento: 10/04/1989

Estado civil: Solteiro

Endereço: Rua Otaciano de Melo, 20 Apto: 02

Centro – Paracatu- MG

CEP: 38600-408

Celular: (32) 9 9921-9303

E-mail: eng.rodrigovecchi@gmail.com

CNH: Categoria B

Filiação: Cirene Riguete Vecchi Simões

Gilmar Vecchi Simões Naturalidade: Cataguases – MG



#### Resumo Profissional:

Engenheiro de Produção e especialista em Gestão Empresarial com experiência em Gestão de Manutenção, atualmente trabalhando como Analista de Manutenção Pleno na Nexa Resources realizando a gestão dos custos de manutenção do Complexo Morro Agudo, dos indicadores de performance de Manutenção através do sistema SAP com Interface em Excel, VBA e Power BI. Tendo atuado anteriormente no setor de Manutenção na Companhia Brasileira de Alumínio - CBA extraindo, consolidando e analisando indicadores de desempenho para tomadas de decisão, otimizando processos e reduzindo custos, via SAP (Ambiente Produção e BW) com interface de Excel e VBA. Fui líder do Pilar de Gerenciamento da Manutenção do Sistema de Gestão da Manutenção - CBA. Possuo experiência com Gestão da Rotina, sendo o responsável do setor no acompanhamento dos indicadores, metas, planos de ação para atingimento de metas, tratativas de desvio e divulgação dos resultados com todos da Manutenção. Organizado, sendo o líder do Programa 7S (vertente do programa 5S) na Manutenção. Profissional focado no atingimento de metas e com conhecimento em ferramentas de Gestão, como o Lean 6 Sigma, o ciclo PDCA/SDCA, matriz GUT, Pareto e afins, com experiência em Sistemas de Gestão, acompanhamento metas, indicadores, planos de ação inicial para atingimento de meta e tratativa de desvios de todos os setores das unidades da Zona da Mata da CBA.

# Formação:

- MBA em Gestão Empresarial Universidade Estácio de Sá Setembro/2019
- Bacharel em Engenharia de Produção Faculdades Integradas de Cataguases/UNIS Dezembro/2016

#### Experiência profissional:

Analista de Manutenção Pleno: Nexa Resources – Votorantim Metais – 02/2020 – Atualmente

### Setor: Engenharia de Manutenção

- Gestão de Custos de Manutenção de todo o complexo Morro Agudo;
- Atualização e acompanhamento e análise crítica do pacote de Manutenção do complexo Morro Agudo no GOL (Sistema de Gestão Online), realizando tratativa dos desvios seguindo os modelos do PDCA;
- Reporte diário dos custos de manutenção para célula financeira e gerência;
- Extração e consolidação dos indicadores de performance de Engenharia de Manutenção através do sistema SAP e Excel via VBA, consolidados e reportados via Power BI;
- Acompanhamento e manutenção do sistema de gestão a vista com indicadores mensais, semanais e diários através do Power BI;
- Acompanhamento e reporte Diário das requisições de compra realizadas pela equipe de Manutenção;
- Técnico Administrativo Sênior: Companhia Brasileira de Alumínio CBA Votorantim Metais 12/2014 – 01/2020

## Setor: Engenharia de Manutenção

- Gestão da Rotina do setor de Manutenção;
- Facilitador de Gestão;
- Responsável por calcular todos os indicadores de Manutenção via SAP (Ambiente PM e BW), realizar análise crítica das informações e consolidar resultados de performance do setor com relatórios via Excel automatizados com o VBA, propondo melhorias;
- Acompanhamento dos resultados de indicadores de Gestão da Manutenção e Metas do Setor;
- Reunião Mensal sobre as metas com todo o setor da Manutenção (Reunião de 1º Nível);
- Realização de Reunião Semanal com o Staff da Engenharia de Manutenção para tratativa de desvios em indicadores e ferramentas de Gestão da Votorantim no GOL e GQI;
- Realização de Reunião Semanal para a Gerência e Interfaces com todos os setores para apresentar indicadores de Gestão da Manutenção e ferramentas de Gestão da Votorantim;
- Agente S do Programa 7S (5S);
- Gestão de Treinamentos do Setor e de Terceiros Fixos e Móveis;
- Gestão de documentos de contratadas:
- Gestão de Custos, Orçamento e Rolling Forecast (RFC);
- Pagamento de Serviços de Fornecedores Fixos via SAP;
- Projeto Delegação Comprador para serviços de até R\$10.000.
- Secretário da CIPAMIN (indicado pela empresa) nas Gestões: 2014/2015, 2015/2016, 2016/2017;
- Suplente do Presidente da CIPAMIN (indicado pela empresa) na Gestão 2018/2019;
- Líder do Pilar de Gerenciamento da Manutenção SGMan;
- Estagiário Companhia Brasileira de Alumínio CBA Votorantim Metais 08/2012 08/2014
  Setor: Sistemas de Gestão
  - Auxiliar no monitoramento e controle de indicadores de desempenho;
  - Elaboração e execução de análise de desvios, análise de fenômenos e planos de ação;
  - Auxiliar no acompanhamento de auditorias, treinamento de empregados, revisão e elaboração de padrões operacionais, criação, padronização e controle de formulários e documentos.
  - Colaboração no mapeamento de processos e elaboração de apresentações;
  - Auxiliar as áreas na implantação, controle e inspeções do programa 7S;

\_\_\_\_\_

- Estagiário Companhia Industrial Cataguases 10/2011 08/2012:
  Setor: Engenharia de Produto
  - Controle de processos;
  - Apoio no desenvolvimento e garantia de novos fluxos de produção;
  - Planejamento e controle de novos acabamentos têxteis; acompanhamento de amostras na produção;
  - Laboratorista;
- Auxiliar de Ourives JMA Indústria e Comércio de Joias 11/2009 10/2011:
  - Tornearia de Prata e Ouro;
  - Fundição de Prata e Ouro;
  - Acabamento;
  - Supervisor de Produção;

#### Conhecimentos em Informática:

- Power BI;
- Microsoft Excel Avançado;
- VBA;
- SAP Ambiente ECC Produção;
- Tableau Desktop;
- Microsoft PowerPoint Avançado;
- Microsoft Word Avançado;
- Microsoft Project Avançado;

#### Idiomas:

Inglês Avançado – Sheffield – 2000-2004

## **Outros Cursos:**

- Microsoft Office Excel VBA CCTI Votorantim 16h 2020
- Green Belt Lean 6 Sigma CBA 32h 2019
- Habilidades Técnicas de Treinamento para Multiplicadores Internos SENAI 16h 2019
- Tableau Desktop I e II Five Acts 25h 2018
- Gestão da Qualidade UnB 40h 2018
- Análise de Investimento UnB 40h 2018
- Demonstrações Contábeis e sua análise UnB 40h 2018
- Excel 2016 Avançado CCTI Votorantim 8h 2018
- Excel 2010 Avançado CCTI Votorantim 3h 2018
- MS Project para Gerenciamento de Projetos Voitto 20h 2017
- Folha de Registros SAP Votorantim Metais 1h -2015
- Treinamento GQI Gestão da Qualidade Integrada (Administrador) Votorantim Metais 8h 2013
- Treinamento Programa 7S Votorantim Metais 3h 2013
- Treinamento GRD Gerenciamento da Rotina Diária Votorantim Metais 8h 2013
- Informática em ambiente Windows Infobyte -2002